【裁判字號】    89,上易,4163
【裁判日期】    891016
【裁判案由】    竊盜
【裁判全文】
臺灣高等法院刑事判決                  八十九年度上易字第四一六三號
    上  訴  人  臺灣板橋地方法院檢察署檢察官
    被      告  甲○○
右上訴人因被告甲○○竊盜案件，不服臺灣板橋地方法院八十九年度易字第三六七一
號，中華民國八十九年十月十六日第一審判決（起訴案號：臺灣板橋地方法院檢察署
八十九年度偵字第一二六二、一二六三號），提起上訴，本院判決如左：
    主    文
上訴駁回。
    事實及理由
一、本案經本院審理結果，認第一審判決以被告意圖為自己不法之所有，而於第一次
    時地竊取他人之動產未遂，所為係犯刑法第三百二十條第三項、第一項之竊盜未
    遂罪；其於第二次時地竊取他人之動產既遂，核係犯同法第三百二十條第一項之
    竊盜罪。被告先後二次竊盜犯行，時間緊接，犯罪構成要件相同，顯係基於概括
    犯意反覆為之，為連續犯，應論以較重之竊盜既遂罪，並依法加重其刑。次查被
    告曾有多次違反麻醉藥品管理條例及竊盜前科，所犯最後一次違反麻醉藥品管理
    條例及竊盜案件，於八十七年三月十七日經本院定其應執行刑為有期徒刑九月確
    定，八十八年一月十七日在監執行完畢，有臺灣高等法院檢察署刑案紀錄簡覆表
    一份在卷可查，其於五年內再犯本件有期徒刑以上之罪，為累犯，應依法遞加重
    其刑。並審酌被告已有竊盜之紀錄，與其行竊之手段、所生危害、所竊財物之價
    值及其犯後態度尚佳坦承犯行等一切情狀，量處其有期徒刑一年，以示懲戒。並
    以扣案之鑰匙一支為被告所有供行竊所用之物，此據被告陳明在卷，爰依刑法第
    三十八條第一項第二款之規定併予宣告沒收，其認事用法及量刑均無不當，應予
    維持，並引用第一審判決書記載之事實、證據及理由（詳如附件原審判決書）。
二、上訴人即公訴人上訴以：被告甲○○另於本件判決前之民國八十九年間起，在台
    北縣三重市一帶，為連續竊取他人汽車內之車裝音響之犯罪構成要件行為，涉有
    連續竊盜犯行，而被告前開犯行與本件之犯罪時間緊接，手段相同，所犯罪名又
    同一，顯基於概括之犯意反覆為之，為連續犯，屬裁判上之一罪。依審判不可分
    原則，該案應為起訴效力所及，原審未及斟酌審判，難認允當，請撤銷原判決，
    就被告另涉之該竊盜罪嫌另為適當之判決云云。惟查本件被告甲○○於本院調查
    及審理中一再供稱：「係被通緝之後，臨時起意再行竊」、「係看到臨時想偷就
    偷等語」，且於審理中表示伊係在八十九年四、五月間曾偷汽車音響等物觀之，
    本案被告所犯竊盜犯行與公訴人上訴意旨所指被告另犯之竊盜案件（被告於八十
    九二月二十一日通緝，於同年八月十八日經警緝獲），其犯罪之時間相距長達五
    、六月之久，且所行竊之物品及行為態樣亦均不相同，顯難認被告係自始均在一
    個預犯罪計畫以內，出於主觀上始終同一犯意而為竊盜行為，亦即非基於一個概
    括之犯意而為之，自難謂其間具有連續犯之裁判上一罪關係，公訴人即上訴人認
    為係連續犯有裁判上一罪之關係而提起上訴，經核為無理由，應予駁回。
三、據上論斷，應依刑事訴訟法第三百七十三條、第三百六十八條，判決如主文。
本案經檢察官鄭龍照到庭執行職務。
中    華    民    國    八十九    年      十二      月        七        日
                            臺灣高等法院刑事第十庭
                                審判長法  官  蔡  長  溪
                                      法  官楊  貴  志
                                      法  官  溫  耀  源
右正本證明與原本無異。
不得上訴。
                                      書記官  陳  明  琴
中    華    民    國    八十九    年      十二      月        十一      日
附錄：本案論罪科刑法條全文
刑法第三百二十條
意圖為自己或第三人不法之所有，而竊取他人之動產者，為竊盜罪，處五年以下有期
徒刑、拘役或五百元以下罰金。
意圖為自己或第三人不法利益，而竊佔他人之不動產者，依前項之規定處斷。
前二項之未遂犯罰之。


司法院資訊處製作；財團法人民間司法改革基金會備份。
